臺灣臺中地方法院刑事判決　　　　　　　　　　　　九十三年度易字第一八四六號
　　公　訴　人　臺灣臺中地方法院檢察署檢察官
　　被　　　告　戊○○
右列被告因詐欺案件，經檢察官提起公訴（九十二年度偵字第一九九四號）及移
辦（九十三年度偵字第一二五八八號）後，聲請改依協商程序而為判決，本院判決如
左：
    主  文
戊○○幫助連續意圖為自己不法之所有，以詐術使人將本人之物交付，處拘役伍拾日
，如易科罰金，以佰元折算壹日。
    犯罪事實及理由
一、本案犯罪事實：
    戊○○明知丁○○（丁○○下述犯行業經臺灣臺中地方法院檢察署檢察官以九十
    二年度偵緝字第八六一號為職權不起訴確定在案，又丁○○現因中風而半身癱瘓
    意識不清）因無支付貨款之能力，而欲假以「帝麒企業有限公司」（址設臺中市
    ○○路○段二００號十樓之一，前於民國九十年一月間申請設立登記在案，下稱
    帝麒公司）之名義，向不特定廠商訂貨而詐騙貨物，卻仍基於幫助丁○○遂行連
    續詐欺取財之幫助犯意，應允丁○○之託，以新臺幣（下同）二千元之報酬，同
    意擔任帝麒公司變更後之登記負責人，並於九十年六月七日由丁○○檢具戊○○
    之國民身分證及其他相關資料，向經濟部申請帝麒公司負責人變更登記為戊○○
    。嗣丁○○即基於意圖為自己不法所有之概括犯意，先於九十年六月二十日，在
    丁○○所使用位在臺中縣龍井鄉○○路○段一０七號之倉庫內，自稱為帝麒公司
    員工「陳樹昇」之名義，用電話傳真之方式，向「甲○○○股份有限公司」（址
    設臺中縣大里市○○路九九巷二二弄四三號）負責人己○○訂購價值共計五十七
    萬三千一百六十元之鋁條貨品，並交付實際上無法兌現之以丙○○（丙○○被訴
    詐欺部分俟其到案後，由本院另予審結）名義簽發之支票二紙（付款人均為華南
    商業銀行沙鹿分行、票面金額分別為三十萬元及二十七萬三千一百六十元、發票
    日分別為九十年七月十六日及同年月十八日）抵付貨款，致己○○陷於錯誤，而
    於九十年七月上旬某日，交付上開貨物至前述倉庫予丁○○收受；次於九十年六
    月二十六日，丁○○在前述倉庫內，以帝麒公司員工「陳樹昇」之名義，用電話
    傳真之方式，向「億雨企業有限公司」（址設彰化縣福興鄉○○街五一之四號）
    負責人乙○○訂購價值共計十一萬五千零八十元之尼龍吊帶貨品，並交付實際上
    無法兌現之以丙○○名義簽發之支票一紙（付款人華南商業銀行沙鹿分行、票面
    金額十一萬五千零八十元、發票日九十年七月十六日）抵付貨款，致乙○○陷於
    錯誤，而於九十年七月二日交付上開貨物至前述倉庫予丁○○收受。嗣該等支票
    均屆清償期而無法兌現，己○○及乙○○始知受騙。
二、本案證據：
  (一)被告戊○○於本院訊問時所為認罪之陳述。
  (二)告訴人乙○○於警、偵訊之指述。
  (三)證人即告訴人己○○於警、偵訊之指述及本院審理時之證述。
  (四)卷附告訴人乙○○所提出之帝麒公司陳樹昇名片、帝麒公司傳真訂貨單、帝麒公
    司交貨簽收單、支票及退票理由單等影本各一份。
  (五)卷附證人己○○所提出之帝麒公司戊○○名片、甲○○○股份有限公司出貨單、
    帝麒公司傳真訂貨單等影本各一份及支票及退票理由單影本各二份。
  (六)卷附經濟部中部辦公室九十三年十一月十一日函覆本院之帝麒公司登記資料。
  (七)卷附臺灣臺中地方法院檢察署檢察官九十二年度偵緝字第八六一號不起訴處分書
    及臺北縣政府警察局新莊分局調查丁○○是否出庭應訊查訪表各一份。
三、本件經檢察官與被告於審判外達成協商之合意且被告已認罪，其合意內容為：被
    告願受科刑範圍為有期徒刑拘役五十日，得易科罰金之宣告。經查，上開協商合
    意並無刑事訴訟法第四百五十五條之四第一項所列情形之一，檢察官聲請改依協
    商程序而為判決，本院爰不經言詞辯論，於協商合意範圍內為協商判決，合予敘
    明。
四、應適用之法條：刑事訴訟法第四百五十五條之四第二項、第四百五十五條之八，
    刑法第三十條第一項、第二項、第三百三十九條第一項、第四十一條第一項前段
    、罰金罰鍰提高標準條例第一條前段、第二條。
五、檢察官併案部分即被告戊○○幫助正犯丁○○向「甲○○○股份有限公司」負責
    人己○○詐欺取得前述鋁條貨品之犯罪事實（即九十三年度偵字第一二五八八號
    ），雖未經起訴，惟與業已起訴之幫助詐欺取財罪部分，有實質上一罪之法律關
    係，本即為起訴效力之所及，被告就該部分亦為認罪之表示，且業經檢察官與被
    告就該部分併予協商，檢察官聲請該部分亦應於協商合意範圍內為協商判決，應
    予准許，附此敘明。
六、同案被告丙○○俟其到院後，再由本院另行審結，附此敘明。
七、本判決除有刑事訴訟法第四百五十五條之四第一項第一款、第二款、第四款、第
    六款、第七款所定情形之一，或違反同條第二項規定者外，不得上訴。
八、如不服本件判決，得自收受判決送達之日起十日內，向本院提出上訴書狀，上訴
    於第二審法院。
中      華      民      國      九十三      年    十二    月    三十    日
                                        臺灣臺中地方法院刑事第十一庭
                                            審判長法  官  林  源  森
                                                  法  官  王  世  華
                                                  法  官  廖  慧  如
右正本證明與原本無異。
如不服本判決，應於判決送達後十日內向本院提出上訴狀，上訴於臺灣高等法院臺中
分院( 須附繕本 )。
                                                  書記官
中      華      民      國      九十三      年    十二    月    三十    日
附錄論罪科刑法條
刑法第三百三十九條
意圖為自己或第三人不法之所有，以詐術使人將本人或第三人之物交付者，處五年以
下有期徒刑、拘役或科或併科一千元以下罰金。
刑法第三十條
幫助他人犯罪者，為從犯。雖他人不知幫助之情者，亦同。
從犯之處罰，得按正犯之刑減輕之。
